臺灣高等法院刑事判決　　　　　　　 100年度上易字第1305號
上　訴　人
即　被　告　陳錠龍
上列上訴人因贓物案件，不服臺灣士林地方法院99年度易字第37
4號，中華民國100年3月23日第一審判決（起訴案號：臺灣士林
地方法院檢察署99年度偵字第2651號），提起上訴，本院判決如
下：
    主  文
上訴駁回。
    理  由
一、按不服地方法院之第一審判決而上訴者，應向管轄第二審之
    高等法院為之。上訴書狀應敘述具體理由。上訴書狀未敘述
    上訴理由者，應於上訴期間屆滿後20日內補提理由書於原審
    法院，逾期未補提者，原審法院應定期間先命補正。第二審
    法院認為上訴書狀未敘述理由或上訴有第362條前段之情形
    者，應以判決駁回之。但其情形可以補正而未經原審法院命
    其補正者，審判長應定期間先命補正。刑事訴訟法第361條
    、第367條，分別定有明文。所謂不服第一審判決之具體理
    由，必係依據卷內既有訴訟資料或提出新事證，指摘或表明
    第一審判決有何採證認事、用法或量刑等足以影響判決本旨
    之不當或違法，而構成應予撤銷之具體事由，始克當之（例
    如：依憑證據法則具體指出所採證據何以不具證據能力，或
    依憑卷證資料，明確指出所為證據證明力之判斷如何違背經
    驗、論理法則）；倘僅泛言原判決認定事實錯誤、違背法令
    、量刑失之過重或輕縱，而未依上揭意旨指出具體事由，或
    形式上雖已指出具體事由，然該事由縱使屬實，亦不足以認
    為原判決有何不當或違法者（例如：對不具有調查必要性之
    證據，法院未依聲請調查亦未說明理由，或援用證據不當，
    但除去該證據仍應為同一事實之認定），皆難謂係具體理由
    ，俾與第二審上訴制度旨在請求第二審法院撤銷、變更第一
    審不當或違法之判決，以實現個案救濟之立法目的相契合（
    最高法院97年度臺上字第892號判決參照）。是以上訴人之
    上訴書狀或補提之上訴理由書，雖有敘述上訴理由，惟並未
    具體敘述第一審判決有上述違法、不當情形，即與未敘述具
    體理由無異，其所為上訴，即不符合上訴之法定要件。
二、原審判決上訴人即被告陳錠龍犯共同收受贓物罪，累犯，處
    有期徒刑3月，得易科罰金；犯收受贓物罪3次（均累犯），
    各處有期徒刑3月，均得易科罰金，並定應執行刑為有期徒
    刑10月，且諭知易科罰金之折算標準。被告上訴意旨略以：
    系爭4臺車輛均非由被告親自收受，而被告於警詢、偵查否
    認犯行，僅因查獲系爭車輛地點位於被告所經營之車廠，加
    以被告無法交代系爭車輛來源為何，無法證明自己清白，因
    原審法官告知若認罪將予輕判，嗣經原審認定被告犯共同收
    受贓物1次、收受贓物3次，與被告所想落差甚大，被告實難
    干服，乃上訴請求從輕量刑云云。
三、經查：原審判決就事實欄三、(一)及(二)部分，以上訴人即被告
    陳錠龍於原審之自白、證人即同案被告鄭協昌於原審之自白
    、證人即被害人陳冠行、洪麗紅、楊孟勳（原判決誤載范姜
    群友）於警詢之證述（見臺灣士林地方法院檢察署99年度偵
    字第2651號卷第103-109頁）、證人即被害人范姜群友之妻
    袁川惠於警詢之證述（見同上偵查卷第197-198頁）、證人
    即承辦警員費德智於偵訊時證述（見同上偵查卷第340-341
    頁）、並有同案被告鄭協昌於警詢錄音之勘驗筆錄（見原審
    卷第90-97頁）、車籍查詢—基本資料詳細畫面3紙（見臺灣
    士林地方法院檢察署99年度偵字第2651號卷第31、38、45頁
    ）、臺北市政府警察局車輛協尋電腦輸入單等（見同上偵查
    卷第229頁）在卷可參，認被告陳錠龍確有與鄭協昌共同收
    受贓物1次、收受贓物3次等犯行。原審並說明被告陳錠龍與
    同案被告鄭協昌就犯罪事實欄三、(一)之收受贓物行為，具有
    犯意聯絡及行為分擔，均為共同正犯；被告陳錠龍就犯罪事
    實欄三、(一)及(二)所為之4次收受贓物犯行，其犯意各別，行
    為互殊，應予分論併罰。而公訴意旨認被告陳錠龍前開4次
    收受贓物犯行，具有反覆實施之性質，應僅成立集合犯一罪
    ，容有誤會。又被告陳錠龍前因施用毒品案件曾經觀察勒戒
    、強制戒治，刑事部分經臺灣板橋地方法院90年度易字第80
    號判處有期徒刑6月確定，復因竊盜、偽造貨幣、贓物等案
    件，分別經臺灣高等法院臺中分院以90年度上易字第1332號
    撤銷原判決改判處有期徒刑10月確定、臺灣板橋地方法院以
    89年度訴字第1835號判決應執行有期徒刑3年4月確定，上開
    案件再經臺灣高等法院臺中分院（原判決誤載為臺灣嘉義地
    方法院）以91年度聲字第54號裁定應執行有期徒刑4年3月確
    定，於93年7月19日假釋出監，而於94年8月14日縮刑期滿，
    未經撤銷假釋，視為執行完畢，於本件構成累犯，依刑法第
    47條第1項之規定加重其刑。原審經審酌被告陳錠龍為貪圖
    不法利益而從事贓車解體行為，將被害人所失竊之車輛拆解
    成零件，使之再也無回復原狀之可能，對被害人造成嚴重損
    害，雖其犯後坦承犯行，惟迄今未賠償被害人之損害，兼衡
    其素行、生活狀況、智識程度、犯罪所得利益、犯罪分工情
    形等一切情狀，分別量處如上所述之刑，並就被告所犯本件
    4罪，定其應執行之刑及諭知易科罰金之折算標準，本院經
    核，已詳敘所憑證據與認定之理由，從形式上觀察並無任何
    憑空推論之情事，所為論斷，亦與經驗法則、論理法則，均
    屬無違。
四、被告陳錠龍上訴意旨僅空言泛稱其未收受系爭4輛贓車云云
    ，惟並未依據卷內既有訴訟資料或提出新事證，具體指摘或
    表明第一審判決有何足以影響判決本旨之不當或違法，而構
    成應予撤銷之具體事由，依上開說明，難謂已敘明具體理由
    。另被告上訴意旨稱係因原審法官告知若認罪將予輕判云云
    ，亦乏卷證以實其說，而不得謂係具體之上訴理由。又檢察
    官雖依集合犯一罪起訴被告本件犯行，惟原審經審酌後，認
    被告犯意互殊、行為各別，應分論併罰，經核亦未逸脫一般
    認定數罪之經驗法則，況被告就其本件各次犯行，係如何基
    於一個反覆、延續性之行為觀念而為，並未舉出其他相關事
    證可資憑佐，尚難認其前後所為與集合犯之要件相符，亦難
    認係具體之上訴理由。末關於刑之量定，為求個案裁判之妥
    當性，法律賦予法院裁量之權。量刑輕重，屬為裁判之法院
    得依職權自由裁量之事項，苟其量刑已以行為人之責任為基
    礎，並斟酌刑法第57條各款所列情狀，在法定刑度內，酌量
    科刑，如無偏執一端，致明顯失出失入情形，上級審法院即
    不得單就量刑部分遽指為不當或違法。原判決關於科刑之部
    分，已依刑法第57條各款所列情狀為審酌而為量刑之準據，
    經核並無量刑輕重相差懸殊等裁量權濫用之情形。綜上，被
    告所執上訴理由，均係對原判決就刑之量定已詳予說明審酌
    之事項，再為爭執，顯非依據卷內訴訟資料，具體指摘判決
    於認定事實、適用法律或量刑等項有何不當或違法之處，而
    難認係上訴之具體理由。從而，本件上訴，乃不合法律上之
    程式，應予駁回，並不經言詞辯論為之。
據上論斷，依刑事訴訟法第367條前段、第372條，判決如主文。
中    華    民    國   100    年    6     月    28    日
                  刑事第二十庭      審判長法  官  周盈文
                                          法  官  林海祥
                                          法  官  詹駿鴻
以上正本證明與原本無異。
不得上訴。
                                          書記官  梁淑時
中    華    民    國   100    年    6     月    29    日